【裁判字號】    99,審易,1648
【裁判日期】    991126
【裁判案由】    竊盜等
【裁判全文】
臺灣桃園地方法院刑事判決            99年度審易字第1648號
公  訴  人  臺灣桃園地方法院檢察署檢察官
被      告  雷志鴻
上列被告因竊盜等案件，經檢察官提起公訴（99年度偵字第1865
0 號），被告於本院準備程序進行中，就被訴事實為有罪之陳述
，經本院告知簡式審判程序意旨，並聽取公訴人及被告之意見後
，本院裁定改依簡式審判程序審理，茲判決如下：
    主  文
雷志鴻共同攜帶兇器竊盜，未遂，處有期徒刑捌月，扣案之美工
刀貳支、電纜線剝皮刀支、電纜剪支及膠布陸捲均沒收。
    事實及理由
一、犯罪事實：
    雷志鴻與石啟舜（經合法傳喚未到，另由本院拘提中）基於
    意圖為自己不法所有之犯意聯絡，由石啟舜攜帶客觀上足對
    人之生命、身體及安全構成威脅而可供兇器使用之美工刀2
    支、電纜線剝皮刀3 支、電纜剪3 支，由石啟舜駕駛車牌號
    碼2851－TQ號自用小客車搭載雷志鴻，於99年7 月19日上午
    8 時許，無故侵入林水金所有，位在桃園縣八德市○○街15
    號內，由圍籬與電動門圍繞管制之倉庫內，2 人下車後，分
    持前開工具前往停車場內某倉庫旁，著手割剪林水金所有之
    電纜線，造成電纜線破損斷裂，足生損害林水金，適為鄰人
    林鴻展在旁察覺迅轉告林水金，並通報警察，而旋為趕來之
    林水金、林鴻展，在前開停車場內攔阻雷志鴻2 人，並當場
    在前開自用小客車內，扣得石啟舜所有之美工刀2 支、電纜
    線剝皮刀3 支、電纜剪3 支、膠布6 捲等物。案經桃園縣政
    府警察局八德分局報告臺灣桃園地方法院檢察署檢察官偵查
    起訴。
二、證據名稱：
  (一)雷志鴻於警詢、檢察官訊問時及本院審理中之自白。
  (二)證人即共同正犯石啟舜、證人即被害人林水金、證人林鴻展
    分別於警詢及檢察官訊問時之證述及證人王際華於檢察官訊
    問時之證述。
  (三)贓物認領保管單、警員鄭文傑職務報告、證人林鴻展所繪製
    之現場圖各1 紙及現場及扣案物照片6 張，扣案之美工刀2
    支、電纜線剝皮刀3 支、電纜剪3 支、膠布6 捲。
  (四)臺灣高等法院被告前案紀錄表1 份。
三、是核被告雷志鴻所為係犯刑法第321 條第2 項、第1 項第3
    款之攜帶兇器竊盜未遂罪、第354 條之毀損罪、第306 條第
    1 項之侵入他人附連圍繞土地罪；被告雷志鴻就上開各罪，
    與石啟舜間，有犯意聯絡、行為分擔，為共同正犯。又被告
    侵入他人附連圍繞土地、毀損之目的，係為竊取倉庫內之電
    纜線，亦即被告所為無故侵入他人附連圍繞土地、毀損及竊
    盜之複數舉動，係基於單一行為決意所為，復無證據可資證
    明被告除竊盜之目的外，另有侵入他人附連圍繞土地、毀損
    之獨立犯意，是應就被告所為上開複數舉動，評價為法律上
    之一行為，因被告係以一行為同時觸犯上開三罪名，為想像
    競合犯，應從一重依加重竊盜未遂罪處斷，檢察官認應分論
    併罰，尚有未洽。被告雷志鴻所為該次竊盜犯行尚屬未遂，
    爰依刑法第25條第2 項之規定，按既遂犯之刑減輕之。爰審
    酌被告雷志鴻正值壯年，不思循正當工作途徑獲取生活所需
    ，竟著手竊取他人財物，惟念其犯後坦承犯行，並審酌被告
    於本案著手竊取之財物價值、犯罪手段及其與共犯間之角色
    分擔等一切情狀，量處如主文所示之刑。末查，被告曾於94
    年間有因犯竊盜罪經法院論罪科刑之紀錄，然距今已有數年
    ，且尚未執行完畢，尚無從認定被告是否經刑罰處遇而未能
    收其效之情形。而被告再犯本件竊盜犯行，已經本院依被告
    本件竊盜犯罪情節，諭知如主文所示之刑，應足以盡其本案
    之罪責。況且，依竊盜犯贓物犯保安處分條例第2 條第4項
    規定：「應執行之刑未達1 年以上者，不適用本條例。」從
    而18歲以上之竊盜犯或贓物犯，縱有犯罪之習慣，如果其應
    執行刑，未達1 年以上者（包括依減刑條例減刑後所定之應
    執行刑在內），不得適用本條例宣告強制工作處分（最高法
    院86年度臺上字第3133號判決、96年度臺非字第78號判決意
    旨可資參照）。本件被告竊盜犯行經本院判處應執行有期徒
    刑8 月，未逾1 年，揆諸上開規定及最高法院判決意旨，本
    件被告自無竊盜犯贓物犯保安處分條例之適用。綜上，檢察
    官請求令被告入勞動處所強制工作，尚難允許，附此敘明。
    至扣案之美工刀2 支、電纜線剝皮刀3 支、電纜剪3 支、膠
    布6 捲，供被告2 人共犯本件竊盜罪所用之物，爰依刑法第
    38條第1 項第2 款規定，均予宣告沒收。
四、應適用法條：
    刑事訴訟法第273 條之1 第1 項、第299 條第1 項前段、第
    310 條之2 、第454 條第1 項，刑法第28條、第306 條第1
    項、第354 條、第321 條第2 項、第1 項第3 款、第55條、
    第25條第2 項、第38條第1 項第2 款，刑法施行法第1 條之
    1 第1 項、第2 項前段。
五、如不服本件判決，得自收受判決送達之日起10日內，向本院
    提出上訴書狀，上訴於第二審法院。
本案經檢察官呂如琦到庭執行職務。
中    華    民    國    99    年    11    月    26    日
                        刑事庭    法  官  顏世翠
以上正本證明與原本無異。
如不服本判決，應於判決送達後10日內向本院提出上訴狀（應附
繕本），其未敘述上訴理由者，應於上訴期間屆滿後20日內補提
理由書狀於本院，上訴於臺灣高等法院。
                                  書記官  吳忻蒨
中    華    民    國    99    年    11    月    26    日
附錄本案論罪科刑依據之法條：
中華民國刑法第306條
無故侵入他人住宅、建築物或附連圍繞之土地或船艦者，處 1
年以下有期徒刑、拘役或 3 百元以下罰金。
無故隱匿其內，或受退去之要求而仍留滯者，亦同。
中華民國刑法第321條
犯竊盜罪而有左列情形之一者，處 6 月以上、 5 年以下有期徒
刑：
一、於夜間侵入住宅或有人居住之建築物、船艦或隱匿其內而犯
    之者。
二、毀越門扇、牆垣或其他安全設備而犯之者。
三、攜帶兇器而犯之者。
四、結夥三人以上而犯之者。
五、乘火災、水災或其他災害之際而犯之者。
六、在車站或埠頭而犯之者。
前項之未遂犯罰之。
中華民國刑法第354條
毀棄、損壞前二條以外之他人之物或致令不堪用，足以生損害於
公眾或他人者，處 2 年以下有期徒刑、拘役或 5 百元以下罰金
。

司法院資訊處製作；財團法人民間司法改革基金會備份。
